臺灣嘉義地方法院民事裁定
111年度消債清字第3號
聲  請  人  謝宜均  
上列聲請人聲請消費者債務清理清算程序事件，本院裁定如下：
    主  文
聲請人應於本裁定送達後15日內，補提附表所示相關資料證明到
院。
    理  由
一、按聲請更生或清算不合程式或不備其他要件者，法院應以裁
    定駁回之。但其情形可以補正者，法院應定期間先命補正。
    消費者債務清理條例第8條定有明文。又按聲請更生或清算
　　，徵收聲請費新臺幣（下同）一千元；郵務送達費及法院人
    員差旅費不另徵收，但所需費用超過應徵收之聲請費者，其
    超過部分，依實支數計算徵收，消費者債務清理條例第 6條
    第1項、第2項分別定有明文。又上開所需費用及進行更生或
    清算程序之必要費用，法院得酌定相當金額，定期命聲請人
    預納之，逾期未預納者，除別有規定外，法院得駁回更生或
    清算之聲請，復為同條第3項所明定。
二、查聲請人具狀聲請清算，惟未提出如附表所示事項到院，爰
    定期命補正，如逾期未補正，則駁回其聲請。
中　　華　　民　　國　　111 　年　　1 　　月　　25　　日
                  民事第二庭  法　官　陳卿和
上為正本係照原本作成。
本件不得抗告。
中　　華　　民　　國　　111 　年　　1 　　月　　25　　日
                              書記官　柯凱騰
附表：
一、應於5日內預納郵務送達費4,160元，如逾期未繳，則駁回更
    生之聲請。【按債權人及債務人總人數，以每人10份，每份
    43元計算。計算式：12人×10份×43元－1,000元＝4160元】。
    又本件郵務送達費係預繳，如有不足，另依實支數計算徵收
    ；尚有剩餘，則退還予聲請人。
二、請提出以下資料：
(一)請依消費者債務清理條例第81條規定提出財產及收入狀況說
    明書（應載明財產目錄、聲請前兩年內收入、聲請前兩年內
    必要支出之數額與原因及種類、依法受債務人扶養支人等）
    ，並表明該條規定所應載明之事項。若聲請人需扶養他人，
    並應提出最近三個月內申請之受聲請人扶養之人之全戶戶籍
    謄本。
(二)符合財團法人金融聯合徵信中心債務清理條例前置協商專用
    債權人清冊內容所載之正確、完整、詳細之債權人清冊（應
    載明各債權人之姓名或名稱及地址，各債權之數額、原因及
    種類。有擔保權或優先權之財產及其權利行使後不能受滿足
    清償之債權數額等詳細資料）。與債務人清冊（應表明債務
    人之姓名或名稱及地址，各債務之數額、原因、種類及擔保
    。）
三、債權人部分：
(一)請陳報目前積欠車貸被拍賣不足額1,085,025元及裕富數位
    資融99,255元兩筆債務每月需還款金額為何，並提出臺灣銀
    行助學貸款每月需還款約5,000元之相關證明。
(二)依聲請人提出之前置協商機制協議書與毀諾通知函，聲請人
    似乎一期未繳納即毀諾，請說明前於110年7月27日與臺灣銀
    行前置協商成立後，共繳納幾期後毀諾？有何不可歸責聲請
    人而毀諾之原因？並提出相關資料文件。
四、收入部分：請陳報是否有其他兼職收入？如有，請一併陳報
    並提出收入證明，若無，亦請說明之。
五、請陳報聲請人名下除287-LTV機車外，是否有其他機車、汽
    車，若有，請提出聲請人名下所有之汽、機車行照影本。並
    請陳報名下287-LTV機車之現值為何？
六、請陳報聲請人有無領取任何政府補助金？（如:低收入補助
    、兒少津貼、教育補助、殘障津貼、交通補助、失業補助）
    或其他社會福利津貼？如有，請陳報領取之期間、數額，並
    提出領取補助金或福利津貼之轉帳存摺封面暨內頁影本及相
    關證明文件。如無，亦請書面說明之。若聲請人需扶養他人
    ，亦需陳報受扶養人有無領取前開補助金或社會福利津貼。
七、提出聲請人於郵局、銀行、農漁會、合作社等金融機構之全
    部存摺（含證券存摺）完整影本（須附完整清晰內頁資料並
    補登存摺自民國109年1月20日起迄今之交易明細；如無法補
    登，仍應提供存摺封面及餘額內頁影本）。若聲請人需扶養
    他人，亦需提出受扶養人之前開存摺資料。
八、請陳報聲請人有無投保其他商業保險契約（含以本人、父母
    、子女為被保險人、要保人或受益人之人壽保單及儲蓄性、
    投資性保單等），若有，請敘明保險公司名稱、地址、各保
    險契約有效期限及每期保費金額、繳費時間及現有保單價值
    準備金之金額，並提出保險契約影本或其他相關文件。如有
    以該等保單質借，應提出質借之金額及還款紀錄、目前尚餘
    借款金額等證明文件【請自行向保險公司申請，勿要求本院
    行文】。若無任何相關資料，仍應以書面說明，【並提出中
    華民國人壽保險商業同業公會「保險業通報作業資訊系統」
    資料查詢結果表】。
九、請陳報有無股票、存款或其他投資等資料並提出聲請人於各
    金融機構之全部存摺及證券存摺（集保存摺）完整影本。（
    如有股票則請一併陳報發行公司之名稱、營利事業統一編號
    、主營業處所在地；若無任何股票、存款或其他投資資料，
    仍應以書面說明）。
十、陳報聲請人於聲請前2年（即至111年1月19日止）財產變動
    狀況（含有償、無償行為所生之變動，如所變動者係不動產
    所有權，並應詳為表明不動產之地號、建號），如係因償債
    而變動者，並提出負債證明文件。  
、依聲請人所陳，係記載「願以任職於中國人壽保險股份有限
    公司擔任業務員每月收入，扣除生活必要支出後之餘額，用
    以償還債務」 ，請陳報聲請人係欲以固定收入扣除生活必
    要支出之餘額依更生方案償還債務？或欲以名下資產依清算
    程序償還債務？